【裁判字號】    98,易,288
【裁判日期】    980325
【裁判案由】    傷害
【裁判全文】
臺灣彰化地方法院刑事判決               98年度易字第288號
公  訴  人  臺灣彰化地方法院檢察署檢察官
被      告  甲○
            乙○○
上列被告等因過失傷害案件，經檢察官聲請簡易判決處刑（九十
七年度偵字第一○六七四號），本院認不宜以簡易判決處刑，改
依通常程序審理，判決如下：
    主  文
本件均公訴不受理。
    理  由
一、聲請簡易判決處刑意旨略以：被告即告訴人甲○所有、位在
    彰化縣彰化市○○街一○一號房屋，與相鄰之告訴人何燦亮
    所有、位在同街九九號房屋，因漏水問題，雙方屢生爭執，
    被告即告訴人甲○因懷疑其房屋排水管遭告訴人何燦亮故意
    毀損（何燦亮所涉毀損罪嫌業經檢察官另為不起訴處分），
    於民國九十七年五月二十九日上午八時二十分許，在上開房
    屋前，遇到告訴人何燦亮，雙方討論排水問題又擴及停車問
    題，遂一言不合發生口角，被告即告訴人甲○竟基於傷害之
    犯意，徒手毆打告訴人何燦亮，致告訴人何燦亮受有右肩膀
    挫傷等傷害；告訴人何燦亮遭毆打後，邊跑邊呼叫其兒子即
    被告乙○○，被告乙○○見被告即告訴人甲○追逐告訴人何
    燦亮，竟不思以勸阻方式為之，以避免衝突擴大，而亦基於
    傷害之犯意，徒手毆打被告即告訴人甲○臉部，致被告即告
    訴人甲○受有左臉挫傷，嗣雙方即各自離開現場返家，因認
    被告即告訴人甲○、被告乙○○均涉犯刑法第二百七十七條
    第一項之傷害罪等語。
二、按告訴乃論之罪，告訴人於第一審辯論終結前，得撤回其告
    訴；告訴乃論之罪，未經告訴或其告訴經撤回或已逾告訴期
    間者，應諭知不受理之判決，並得不經言詞辯論為之；刑事
    訴訟法第二百三十八條第一項、第三百零三條第三款、第三
    百零七條分別定有明文。
三、經查，本件被告即告訴人甲○告訴被告乙○○傷害案件，告
    訴人何燦亮告訴被告即告訴人甲○傷害案件，均經檢察官認
    係犯刑法第二百七十七條第一項之傷害罪，而提起公訴，該
    罪依同法第二百八十七條前段規定，須告訴乃論。茲因被告
    即告訴人甲○、被告乙○○、告訴人何燦亮業已調解成立，
    且據被告即告訴人甲○、告訴人何燦亮於九十八年二月二十
    三日具狀撤回告訴，此有刑事撤回告訴狀二紙、本院調解程
    序筆錄一紙在卷可考，爰均依前揭規定，不經言詞辯論，逕
    為諭知不受理之判決。
據上論斷，應依刑事訴訟法第四百五十二條、第三百零三條第三
款、第三百零七條，判決如主文。
中    華    民    國    98    年    3     月    25    日
                        刑事第六庭    法  官  鄭舜元
以上正本證明與原本無異。
如不服本判決應於收受判決後10日內向本院提出上訴書狀，並
應敘述具體理由。其未敘述上訴理由者，應於上訴期間屆滿後
20日內向本院補提理由書(均須按他造當事人之人數附繕本)
「切勿逕送上級法院」。
告訴人或被害人對於判決如有不服具備理由請求檢察官上訴者，
其上訴期間之計算係以檢察官收受判決正本之日期為準。
中    華    民    國    98    年    3     月    25    日
                                      書記官  陳秋香


司法院資訊處製作；財團法人民間司法改革基金會備份。
